【裁判字號】    97,交易緝,17
【裁判日期】    971121
【裁判案由】    公共危險
【裁判全文】
臺灣士林地方法院刑事判決            97年度交易緝字第17號
公  訴  人  臺灣士林地方法院檢察署檢察官
被      告  甲○○
上列被告因公共危險案件，經檢察官提起公訴（96年度偵字第133
21號），被告於本院審理時就被訴之事實為有罪之陳述，經本院
當庭裁定改依簡式審判程序審理，並判決如下：
    主  文
甲○○服用酒類，不能安全駕駛動力交通工具而駕駛，處有期徒
刑參月，如易科罰金，以新臺幣壹仟元折算壹日。
    事  實
一、甲○○曾因酒後駕車之公共危險案件，經臺灣彰化地方法院
    於民國93年9 月13日以93年度彰交簡字第335 號判決處拘役
    50日確定，於93年10月21日易科罰金執行完畢，猶不知悔改
    （非累犯）。明知服用酒類不能安全駕駛動力交通工具，於
    96年10月17日13時許，在臺北縣汐止市○○路○ 段335 號前
    ，因飲酒逾量，已無法安全駕車，竟未待體內酒精成分退卻
    ，旋即駕駛車號QU-7251 號自用小客車上路，迄當日13 時
    50分許，行經臺北縣汐止市○○路○ 段50號前，果因不勝酒
    力，駕駛失序，逆向駛入對向車道與丙○○駕駛之車號6735
    -DP 號自用小貨車、乙○○駕駛之車號3212-FP 號自用小客
    車發生對撞，造成丙○○、乙○○二人所駕駛之上開車輛損
    害。嗣經警據報前來處理，發現其滿口酒氣，經當場測試呼
    氣酒精濃度達每公升0.91毫克（0.91MG/L），始查悉上情。
二、案經臺北縣政府警察局汐止分局報請臺灣士林地方法院檢察
    署檢察官偵查起訴。
    理  由
一、本件被告甲○○所犯非死刑、無期徒刑或最輕本刑有期徒刑
    3 年以上之罪，亦非高等法院管轄第一審案件，且於準備程
    序進行中，被告先就被訴事實為有罪之陳述，經告知被告簡
    式審判程序之旨，並聽取檢察官、被告之意見後，本院裁定
    進行簡式審判程序，是本件之證據調查，依刑事訴訟法第
    273 條之2 規定，不受同法第159 條第1 項、第161 條之2
    、第161 條之3 、第163 條之1 及第164 條至第170 條規定
    之限制，合先敘明。
二、上揭事實，業據被告甲○○於警詢、本院審理時坦承不諱，
    核與被害人丙○○、乙○○所指訴之被害情節相符，並有臺
    北縣政府警察局舉發違反道路交通管理事件通知單、酒精測
    試報告單及刑法第185 條之3 案件測試觀察紀錄表各1 紙附
    於偵查卷可稽。查酒精對人體之影響程度，當呼氣酒精濃度
    達每公升0.5 毫克時，將影響駕駛，當呼氣酒精濃度達每公
    升0.75毫克時，將造成思考、個性及行為改變，當呼氣酒精
    濃度達每公升1.0 毫克時，將造成中度中毒而有步態不穩、
    噁心嘔吐、精神混惑不清晰等症狀，當呼氣酒精濃度達每公
    升1.5 毫克時，將造成中到重度中毒，而有說話不清楚、感
    覺喪失、視力模糊等症狀。此有行政院國軍退除役官兵輔導
    委員會臺北榮民總醫院88年8 月5 日（88）北總內字第2686
    8 號函可考，而被告飲酒後呼氣酒精濃度經檢測高達每公升
    0.91毫克，顯可認被告之生理狀況已受酒精相當程度之影響
    ，注意力及反應能力均降低，進而駛入對向車道，而撞擊在
    對向車道遵向行駛之被害人丙○○、乙○○二人之車輛，其
    駕駛行為業已對用路人造成危害，被告確因服用酒類而不能
    安全駕駛動力交通工具，本件事證明確，被告犯行堪以認定
    ，應依法論科。
三、被告行為後，刑法第185 條之3 於97年1 月2 日修正公布，
    按行為後法律有變更者，適用行為時之法律，但行為後之法
    律有利於行為人者，適用最有利於行為人之法律，刑法第2
    條第1 項定有明文，查修正前之刑法第185 條之3規 定：「
    服用毒品、麻醉藥品、酒類或其他相類之物，不能安全駕駛
    動力交通工具而駕駛者，處1 年以下有期徒刑、拘役或3 萬
    元以下罰金。」，且依刑法施行法第1 條之1 規定：「中華
    民國94年1 月7 日刑法修正施行後，刑法分則編所定罰金之
    貨幣單位為新臺幣。94年1 月7 日刑法修正時，刑法分則編
    未修正之條文定有罰金者，自94年1 月7 日刑法修正施行後
    ，就其所定數額提高為30倍。但72 年6月26日至94年1 月7
    日新增或修正之條文，就其所定數額提高為3 倍。」，而因
    刑法第185 條之3 前次於88年4 月21日修正公布，依前開規
    定，其罰金額應提高為3 倍；又修正後之刑法第185 條之3
    規定：「服用毒品、麻醉藥品、酒類或其他相類之物，不能
    安全駕駛動力交通工具而駕駛者，處1 年以下有期徒刑、拘
    役或科或併科（新臺幣）15萬元以下罰金。」；即該條法定
    刑之罰金部分，依修正前之規定，最高額為新臺幣9 萬元，
    惟依修正後之規定，最高額為新臺幣15萬元，經比較修正前
    後之規定，修正後之規定並未較有利於被告，依上開「從舊
    從輕」原則，自應適用修正前之規定。
四、核被告所為，係犯刑法第185 條之3 服用酒類，不能安全駕
    駛動力交通工具而駕駛罪。被告曾因酒後駕車之公共危險案
    件，經臺灣彰化地方法院於民國93年9 月13日以93年度彰交
    簡字第335 號判決處拘役50日確定，於93年10月21 日 易科
    罰金執行完畢，有臺灣高等法院被告前案紀錄表1份 在卷可
    稽，竟仍漠視禁令，於酒後已達不能安全駕駛動力交通工具
    之程度，仍駕車行駛於道路上，且造成被害人丙○○、乙○○之車輛損害，已對公眾安全造成危害，惟念其犯後坦認犯
    行，深知悔悟，態度良好等一切情狀，量處如主文所示之刑
    ，並諭知易科罰金之折算標準。
據上論斷，應依刑事訴訟法第273 條之1 第1 項、第299 條第1
項前段，刑法第2 條第1 項前段、第41條第1 項前段，修正前刑
法第185 條之3 ，刑法施行法第1 條之1 第1 項、第2 項但書，
判決如主文。
本案經檢察官莊富棋到庭執行職務。
中    華    民    國    97    年    11    月    21    日
                  刑事第四庭法  官  林秀鳳
以上正本證明與原本無異。
如不服本判決，應於收受送達後10日內向本院提出上訴書狀，並
應敘述具體理由；其未敘述上訴理由者，應於上訴期間屆滿後20
日內向本院補提理由書狀（均須按他造當事人之人數附繕本）「
切勿逕送上級法院」。
                            書記官  陳佳伶
中    華    民    國    97    年    11    月    21    日
附錄法條：刑法第185條之3
服用毒品、麻醉藥品、酒類或其他相類之物，不能安全駕駛動力
交通工具而駕駛者，處1 年以下有期徒刑、拘役或3 萬元以下罰
金。


司法院資訊處製作；財團法人民間司法改革基金會備份。
